# 或有事项

提问人：lj5577 时间：2014-03-28 16:21:55
公司资产抵押贷款，属于或有事项吗？

回答人：chenyiwei
如果用本企业的资产作为抵押，申请本企业的贷款，则不属于或有事项，在“所有权受到限制的资产”中披露资产抵押情况，以及在相关借款项目的附注中披露抵押具体情况即可。